【裁判字號】    89,上易,2837
【裁判日期】    891229
【裁判案由】    竊盜
【裁判全文】
臺灣高等法院臺中分院刑事判決              民國八十九年度上易字第二八三七號
    上  訴  人  臺灣臺中地方法院檢察署檢察官
    被      告  丁○○
右上訴人因被告竊盜案件，不服台灣台中地方法院八十九年度易字第三一二五號，中
華民國八十九年十月十九日第一審判決（起訴案號：台灣台中地方法院檢察署八十九
年度偵字第一二五五五號），提起上訴，本院判決如左：
    主      文
上訴駁回。
    理      由
一、本案經本院審理結果，認第一審判決被告丁○○無罪，並無不當，應予維持，並
    引用第一審判決書記載之理由（如附件）。
二、查為警查獲之代幣雖置放於被告丁○○所騎駛之車號ＴＨＶ─六三七號機車踏板
    上，惟該機車當時係停放在被告門前之路邊，此有警方所攝現場照片可稽，據被
    告辯稱：自八十九年六月初旬向其親家李牛借用該機車，騎過數次後，即一直停
    放在門前路邊，未曾再使用，直至八十九年七月十八日為警發現機車踏板上有代
    幣為止，其不知代幣來源等語，按金寶山遊藝場係八十九年六月中旬失竊遊戲代
    幣二千枚，事隔一個月後之八十九年七月十八日雖在被告機車踏板上發現其中之
    一千枚，然被發現之時，該機車並非在被告使用中或停在被告之宅內，而係在戶
    外路邊，人來人往，難保無第三者任意棄置，原審以查無積極證據足資證明該一
    千枚代幣係被告竊取，而為無罪諭知，並無不合，檢察官上訴意旨仍執詞指摘原
    判決不當，非可採取，上訴為無理由，應予駁回。
三、據上論斷，應依刑事訴訟法第三百七十三條、第三百六十八條，判決如主文。
本案經檢察官乙○○到庭執行職務。
中      華      民      國     八十九     年     十二     月   二十九   日
                                   臺灣高等法院臺中分院刑事第二庭
                                         審判長法  官  羅  禮  政
                                               法  官  蔡  聰  明
                                               法  官  陳  欣  安
右正本證明與原本無異。
不得上訴。
                                               書記官  陳  秀  真
中      華      民      國      九十      年      一      月     二     日
                                                                    Ｄ
臺灣臺中地方法院刑事判決                        八十九年度易字第三一二五號
    公  訴  人  臺灣臺中地方法院檢察署檢察官
    被      告  丁○○  男  四十三歲（民國○○○年○月○○日生）
                        住臺中縣豐原市○村里○村路三十巷十六號
                      （另案於臺灣臺中監獄執行中）
                        身分證統一編號：Ｚ000000000號
右列被告因竊盜案件，經檢察官提起公訴（八十九年度偵字第一二五五五號），本院
判決如左：
    主  文
丁○○無罪。
    理  由
一、公訴意旨略以：被告丁○○意圖為自己不法之所有，於民國八十九年六月中旬某
    日晚間，至臺中市○○○街三二號一樓金寶山遊藝場，於遊藝場營業時間內，利
    用員工疏於注意之際，竊取置於遊藝場櫃臺後方庫房內之遊戲代幣二千枚（價值
    新臺幣五千元），得手後據為己有，嗣於八十九年七月十八日晚上七時四十分許
    ，在臺中縣豐原市○村路三十巷十六號住處為警查獲，並在丁○○使用之車號Ｔ
    ＨＶ－六三七號機車踏板上起獲金寶山遊藝場遊戲代幣一千枚，因認被告涉有刑
  法第三百二十條第一項之竊盜罪嫌。
二、公訴意旨認被告丁○○涉犯前開罪嫌係以證人即金寶山遊藝場員工丙○○之證詞
    、卷附之贓物認領保管單及金寶山遊藝場遊戲代幣一千枚確係在車號ＴＨＶ－六
    三七號機車踏板上所查獲，而前開機車復係被告妹婿甲○○之父李牛所有，平日
    均由被告使用，查獲當日僅有被告使用該車，被告實無不知車上代幣來源之理等
    情為其論據。訊據被告堅詞否認有為右揭犯行，辯稱：伊從未至電動遊藝場，亦
    不知金寶山遊藝場位於何處，車號ＴＨＶ－六三七號機車自八十九年六月份起即
    未再使用，伊不知機車上查獲之代幣係何人所有等語。
三、按事實之認定，應憑證據，如未能發現相當證據，或證據不足以證明，自不能以
    推測或擬制之方法，以為裁判基礎；又認定犯罪事實應依證據，為刑事訴訟法所
    明定，故被告否認犯罪事實所持之辯解，縱屬不能成立，仍非有積極證據足以證
    明其犯罪行為，不能遽為有罪之認定。最高法院四十年度臺上字第八六號、三十
    年度上字第一八三一號判例參照。經查，被告固於檢察官偵訊中坦承於八十九年
    七月十八日下午一時三十分許仍使用車號ＴＨＶ－六三七號機車至崇德診所看病
    ，公訴意旨亦據此認定被告對於同日晚上七時四十分許，經警在前開機車踏板上
    當場查獲之金寶山遊藝場遊戲代幣實無不知來源之理而認定被告涉犯竊盜罪嫌。
    被告嗣於本院審理時改稱前開機車自八十九年六月份起即未再使用云云，容有刻
    意迴避之嫌。然金寶山遊藝場失竊遊戲代幣之際，並無任何員工親見被告行竊乙
    情，業據證人即該遊藝場員工丙○○於本院審理時結證明確，前開遊戲代幣一千
    枚於被告使用之機車上查獲之事實，縱足以推論被告涉有竊盜罪嫌，惟僅止於推
    論階段，蓋前開代幣或係他人置於該機車踏板上；或係被告所收受之贓物，既無
    從排除其可能性，焉能單就於被告使用之機車上查獲金寶山遊藝場遊戲代幣之事
    實，擬制被告涉犯竊盜罪行，此外，復查無其他積極證據足資證明被告有何公訴
    人所指之行為，核屬不能證明被告犯竊盜罪，應諭知被告無罪之判決。
據上論斷，應依刑事訴訟法第三百零一條第一項，判決如主文。
中      華      民      國      八十九      年    十    月      十九    日
                                台灣台中地方法院刑事第七庭
                                    法  官    陳  得  利
右正本證明與原本無異。
如不服本判決，應於判決送達後十日內，向本院提出上訴狀。
                                    書記官
中      華      民      國      八十九      年    十    月    二十五    日


司法院資訊處製作；財團法人民間司法改革基金會備份。
